臺灣臺北地方法院刑事判決　　　　　　　 96年度易字第840號
公　訴　人　臺灣臺北地方法院檢察署檢察官
被　　　告　甲○○
　　　　　　　　　　（另案於臺灣台北監獄執行中）
　　　　　　丙○○
　　　　　　　　　　（另案羈押於臺灣台北看守所）
上列被告等因竊盜案件，經檢察官提起公訴（95年度偵字第2620
0、96年度偵字第4757號），被告等於準備程序進行中就被訴事
實為有罪之陳述，經本院告知簡式審判程序意旨，並聽取公訴人
及被告之意見後，本院裁定依簡式審判程序審理，並判決如下：
    主  文
甲○○竊盜，累犯，處有期徒刑月，扣案之鑰匙壹支沒收。又
共同攜帶兇器竊盜，未遂，累犯，處有期徒刑柒月，扣案之手電
筒壹把、十字起子支、一字起子壹支均沒收。應執行有期徒刑
捌月，扣案之鑰匙壹支、手電筒壹把、十字起子支、一字起子
壹支均沒收。
丙○○共同攜帶兇器竊盜，未遂，累犯，處有期徒刑伍月，如易
科罰金以新臺幣壹仟元折算壹日，扣案之手電筒壹把、十字起子
支、一字起子壹支均沒收。
    事  實
一、甲○○前因竊盜案件，經本院以九十三年度易字第二九四號
    判處有期徒刑一年四月確定，又因違反毒品危害防制條例案
    件，經本院以九十三年度簡字第一０二二號判處有期徒刑六
    月確定，兩罪經合併定應執行刑為一年九月後，甲○○已入
    監服刑並於民國九十四年十二月三日執行完畢；丙○○則因
    違反毒品危害防制條例案件，經臺灣高等法院以八十九年度
    上訴字第二五０八號判處有期徒刑八月確定，又因偽造貨幣
    案件，經臺灣高等法院以九十年度上更一字第一一五五號判
    處有期徒刑三年六月確定，復因竊盜案件，經臺灣板橋地方
    法院以九十年度易字第一八０二號判處有期徒刑一年確定，
    前述三罪經合併定應執行刑為有期徒刑五年後，丙○○亦已
    入監服刑並於九十五年三月二十八日執行完畢。
二、甲○○竟不知警惕，基於意圖為自己不法所有之犯意，先於
    九十五年十一月二十三日晚間十時許，在台北縣新店市○○
    ○道上，以其所有之鑰匙一支竊取許績源所有、車牌號碼69
    93 -PC號自小客車一台（價值約新臺幣【下同】十萬元），
    得手後供作代步之用。另於翌日（九十五年十一月二十四日
    ）上午四時十五分許，與丙○○共同基於意圖為自己不法所
    有之犯意，由甲○○駕駛上開自小客車搭載丙○○至台北縣
    新店市○○路十一巷處，由甲○○持其所有之手電筒一把以
    及足以對人之身體生命造成威脅而足供兇器使用之十字起子
    三支與一字起子一支，下車目視搜尋停置於路邊之自小客車
    有無汽車音響等財物，而丙○○則任把風之責，嗣遭附近住
    戶發覺報警，甲○○與丙○○即行逃逸，惟丙○○仍當場為
    警逮獲，並查扣前述行竊工具，之後復循線查獲甲○○。
三、案經臺北縣政府警察局新店分局移送臺灣台北地方法院檢察
    署檢察官偵查後起訴。
    理  由
一、本案被告甲○○、丙○○二人所犯之罪，並非法定刑為死刑
    、無期徒刑或最輕本刑三年以上有期徒刑之罪，亦非高等法
    院管轄第一審之案件，其等於本院準備程序中就被訴事實已
    為有罪之陳述，本院乃裁定進行簡式審判程序。又簡式審判
    程序之證據調查，依刑事訴訟法第二百七十三條之二規定，
    不受同法第一百五十九條第一項審判外陳述排除之限制，再
    被告二人對於卷內之各項證據，亦不爭執證據能力，故卷內
    所列之各項證據，自得作為證據，先予敘明。
二、前述竊盜之犯罪事實，業據被告二人於本院審理時坦承不諱
    ，而甲○○就丙○○有參與第二次竊盜之犯行，亦於檢察官
    偵訊時具結證述明確（偵查卷第一一０、一二一頁）；且其
    等供述核與被害人許績源指述之情節相符（偵查卷第二十至
    二一頁）；而被告二人於九十五年十一月二十四日在案發現
    場之舉止，係由丙○○坐在駕駛座等待，甲○○下車四處張
    望，看附近每台自小客車，警察到達現場時，丙○○就馬上
    從駕駛座下車逃跑等情，並據目擊證人乙○○、劉孟惠於警
    詢及檢察官偵訊時證述詳盡（偵查卷第十六至十九、七七至
    七八頁）。此外，並有贓物認領保管單、車輛失竊電腦輸入
    單各一紙，以及作案工具、車輛照片共六張在卷可稽，復有
    鑰匙一支、十字起子三支、一字起子一支及手電筒一把扣案
    可資佐證（偵查卷第三三、三六頁），足見被告二人前開自
    白確與事實相符，應堪採信。故本件事證明確，被告二人犯
    行堪以認定。
三、核被告甲○○於九十五年十一月二十三日所為，係犯刑法第
    三百二十條第一項之普通竊盜既遂罪。其與丙○○於九十五
    年十一月二十四日所為，則係犯同法第三百二十一條第二項
    、第一項第三款之攜帶兇器竊盜未遂罪。其等已著手實行搜
    尋財物之竊盜行為，僅因尚未開啟車門即遭人發現報警查獲
    致未得逞，為未遂犯，應依刑法第二十五條第二項規定減輕
    其刑。又被告二人該次加重竊盜未遂犯行，有犯意聯絡及行
    為分擔，應為共同正犯。再被告二人分別有如事實欄所載之
    犯罪科刑執行情形，有臺灣高等法院被告前案紀錄表二份在
    卷可查，其等於有期徒刑執行完畢後五年內，再故意觸犯本
    案有期徒刑以上之罪，為累犯，應依刑法第四十七條第一項
    規定加重其刑，並依法先加而後減之。爰審酌被告二人有如
    事實欄所載之竊盜前科，卻仍再犯本案，可見其等尚未警惕
    思過，惟考量被告甲○○普通竊盜之犯罪手段係以自備鑰匙
    行竊，竊取財物價值約十萬元，犯罪情節尚非相當嚴重，而
    丙○○於案發時年紀為五十二歲，謀生較為不易，且其僅擔
    任把風工作，涉案程度較輕，而甲○○犯罪後自始坦承犯行
    ，丙○○於本院審理時亦坦承犯行，表示悔意等一切情狀，
    分別量處如主文所示之刑，且就丙○○所處之刑諭知易科罰
    金之折算標準，另就甲○○所犯二罪定其應執行之刑。扣案
    之鑰匙一支為甲○○所有供竊取6993-PC號自小客車所用之
    工具；又十字起子三支、一字起子一支及手電筒一把亦為甲
    ○○所有備供其與丙○○共同行竊所用之物，業經被告二人
    供承在卷，自應分別在甲○○所犯普通竊盜罪項下，以及被
    告二人所犯加重竊盜未遂罪項下，依刑法第三十八條第一項
    第二款規定諭知沒收。至扣案之汽車音響二台，甲○○供稱
    係另案竊盜所得之物，卷內亦無相關證據足證上開贓物係本
    案犯罪所得之物，爰不予沒收。
據上論斷，應依刑事訴訟法第二百八十四條之一、二百七十三條
之一第一項、第二百九十九條第一項前段，刑法施行法第一條之
一，刑法第三百二十條第一項、第三百二十一條第一項第三款、
第二項，刑法第二十八條、第二十五條第二項、第四十七條第一
項、第四十一條第一項前段、第五十一條第五款、第九款、第三
十八條第一項第二款，判決如主文。
本案經檢察官張友寧到庭執行職務。
中　　華　　民　　國　　96　　年　　6　　月　 　21  　日
　　　　　　　　　刑事第三庭    法　官　游士珺
上正本證明與原本無異。
如不服本判決，應於判決送達後10日內向本院提出上訴狀（應抄
附繕本）。告訴人或被害人如對於本判決不服者，應具備理由請
求檢察官上訴，其上訴期間之計算係以檢察官收受判決正本之日
期為準。
                                書記官  林素霜
中　　華　　民　　國　　96　　年　　6 　　月　　22　　日
附錄本案論罪科刑法條全文
中華民國刑法第320條
意圖為自己或第三人不法之所有，而竊取他人之動產者，為竊盜
罪，處5年以下有期徒刑、拘役或5百元以下罰金。
意圖為自己或第三人不法之利益，而竊佔他人之不動產者，依前
項之規定處斷。
前二項之未遂犯罰之。
中華民國刑法第321條
犯竊盜罪而有左列情形之一者，處 6 月以上、 5 年以下有期徒
刑：
一  於夜間侵入住宅或有人居住之建築物、船艦或隱匿其內而犯
    之者。
二  毀越門扇、牆垣或其他安全設備而犯之者。
三  攜帶兇器而犯之者。
四  結夥三人以上而犯之者。
五  乘火災、水災或其他災害之際而犯之者。
六  在車站或埠頭而犯之者。
前項之未遂犯罰之。
